【裁判字號】    98,上更(二),135
【裁判日期】    981223
【裁判案由】    違反毒品危害防制條例
【裁判全文】
臺灣高等法院高雄分院刑事判決     98年度上更(二)字第135號
上  訴  人  臺灣高雄地方法院檢察署檢察官
上  訴  人
即  被  告  丙○○
上  訴  人
即  被  告  甲○○
上  訴  人
即  被  告  戊○○
上  訴  人
即  被  告  己○○
前列四人共同
指定辯護人  本院公設辯護人乙○○
上  訴  人
即  被  告  丁○○
指定辯護人  劉嘉裕律師
上列上訴人等因被告違反毒品危害防制條例案件，不服臺灣高雄
地方法院96年度訴字第3723號中華民國96年12月31日第一審判決
（起訴案號：臺灣高雄地方法院檢察署96年度偵字第21185 號、
第21186 號、第26719 號），提起上訴，判決後，經最高法院第
2 次發回更審，本院判決如下：
    主  文
原判決撤銷。
丙○○共同犯附表一編號1 至編號3 、編號5 至編號10、編號12
所示之販賣第一級毒品罪，共拾罪，均累犯，各處如附表一編號
1至 編號3 、編號5 至編號10、編號12所示之刑。應執行有期徒
刑拾捌年，扣案如附表二（編號5 部分除外）所示之物均沒收，
上揭附表一所示各次販毒所得財物應與共犯連帶沒收，如全部或
一部不能沒收時，以其財產連帶抵償之。
甲○○共同犯附表一所示之販賣第一級毒品罪，共拾貳罪，均累
犯，各處如附表一所示之刑。應執行有期徒刑拾捌年，扣案如附
表二所示之物均沒收，附表一所示各次販毒所得財物應與共犯連
帶沒收，如全部或一部不能沒收時，以其財產連帶抵償之。
丁○○共同犯附表一所示之販賣第一級毒品罪，共拾貳罪，各處
如附表一所示之刑。應執行有期徒刑拾捌年，扣案如附表二所示
之物均沒收，附表一所示各次販毒所得財物應與共犯連帶沒收，
如全部或一部不能沒收時，以其財產連帶抵償之。
戊○○共同犯附表一所示之販賣第一級毒品罪，共拾貳罪，均累
犯，各處如附表一所示之刑。應執行有期徒刑拾柒年，扣案如附
表二所示之物均沒收，附表一所示各次販毒所得財物應與共犯連
帶沒收，如全部或一部不能沒收時，以其財產連帶抵償之。
己○○共同犯附表一編號1 至編號4 、編號8 至編號11所示之販
賣第一級毒品罪，共捌罪，各處如附表一編號1 至編號4 、編號
8 至編號11所示之刑。應執行有期徒刑拾肆年陸月，扣案如附表
二所示之物均沒收，上揭附表一所示各次販毒所得財物應與共犯
連帶沒收，如全部或一部不能沒收時，以其財產連帶抵償之。
    事  實
一、丙○○曾於民國92年間犯竊盜、脫逃及施用毒品罪，經臺灣
    高雄地方法院分別判處有期徒刑1 年8 月、5 月、11月，並
    定應執行為有期徒刑2 年10月確定，於95年9 月15日假釋出
    監，96年2 月9 日期滿未經撤銷假釋而視為執行完畢；甲○○曾於93年間犯施用毒品罪，經臺灣高雄地方法院判處有期
    徒刑11月確定，於94年10月6 日縮刑假釋出監，94 年10 月
    13日期滿未經撤銷假釋而視為執行完畢；戊○○曾於93年間
    犯施用毒品罪，經本院判處有期徒刑10月確定，於95年1 月
    26日縮刑假釋出監，95年12月10日期滿未經撤銷假釋而視為
    執行完畢。均不知悔改，與周慶明（原審尚未審結）、丁○○及己○○（自96年7 月6 日高雄看守所附設勒戒所觀察勒
    戒出所，於同月19日起始參與）等人均明知海洛因係毒品危
    害防制條例第2 條第2 項第1 款所管制之第一級毒品，不得
    非法持有、販賣，竟共同意圖營利，基於販賣海洛因之犯意
    聯絡，由周慶明提供0000000000號、00000000000 號行動電
    話（即監察譯文所指之販毒公話）為聯絡工具，並將供販售
    及酬庸之海洛因交給丙○○，由丙○○負責摻入葡萄糖以短
    節吸管分裝，再由丙○○交由甲○○，或交由甲○○自行分
    裝；甲○○負責接聽各買受人之聯絡電話，並指派己○○、
    戊○○、丁○○持約定之購買數量，分別於如附表一所示之
    時間、約定地點交予如附表一所示之各買受人並收取現款；
    戊○○、己○○、丁○○除負責對外交付外，期間亦參與接
    聽購毒者之電話，而所收取現款則繳回交給甲○○，由甲○○交給丙○○，再由丙○○交給周慶明，以海洛因每截吸管
    （或稱每包或每支）新臺幣（下同）500 元或買4 送1 之計
    價方式，共同以上述分工方式對外販賣海洛因，周慶明並以
    每天可分配4 截吸管之海洛因方式，控制丙○○、甲○○、
    戊○○、丁○○、己○○（自96年7 月19日始參與）先後於
    如附表一所載時間、地點（丙○○因於96年7 月25日凌晨2
    時20分許在高雄市○○區○○路42號前遭警方拘提到案後，
    旋遭檢察官聲請原審法院羈押在案，而中斷其與如附表一編
    號4 、11所示共犯間之犯意聯絡及行為分擔），分別賣出海
    洛因予許昭仁、許全成、胡國雄、鄭啟能。其中：
  (一)許昭仁以0000000000號撥打0000000000號行動電話聯絡交易
    細節，分別於96年7 月21日、96年7 月22日、96年7 月23日
    及96年7 月25日，均各以500 元購買海洛因1 包，合計購買
    4 次，均推由戊○○負責送至約定之高雄市○○路與成功路
    口（國軍英雄館附近）、新田路雪麗舞廳、高雄市○○○路
    與復興路口家樂福等地，交予許昭仁並收取現款（各次共犯
    及販賣毒品海洛因之時間、地點、所得款項均詳如附表一編
    號1 至編號4 所載）。
  (二)許全成以0000000 號巿內電話或其他公用電話，撥打000000
    0000號或0000000000號行動電話聯絡交易細節，分別於96年
    6 月2 日以2,000 元、96年6 月3 日以2,000 元、96年6 月
    15日以1,000元（該次實收950 元）、96年7 月19日以1,500
    元、96年7 月23日以500 元、96年7 月24日以500 元，購買
    約定數量之海洛因，合計購買6 次；其中96年6 月各次交易
    係由戊○○、96年7 月各次交易則由己○○，負責至約定之
    高雄市○○路國軍英雄館附近或高雄市○○路與復興路口等
    地，交付許全成並收取現款（各次共犯及販賣毒品海洛因之
    時間、地點、所得款項均詳如附表一編號5 至編號10所載）
    。
  (三)胡國雄於96年7 月25日9 時50分許，委託綽號「清龍」成年
    男子，在高雄巿成功一路270 號萊爾富超商前，以公共電話
    撥打0000000000號行動電話聯絡後，以500 元購買海洛因，
    由戊○○於同日10時20分許，至約定之高雄市○○○路與復
    興路口轉角處，交付「清龍」轉交胡國雄並實收現款450 元
    （該次共犯及販賣毒品海洛因之時間、地點、所得款項詳如
    附表一編號11所載）。
  (四)鄭啟能於96年6 月14日下午4 時35分許，以0000000000號行
    動電話撥打0000000000號行動電話聯絡，以500 元購買海洛
    因，同日下午4 時40分推由戊○○至約定之高雄市○○路與
    三多路口處，交付鄭啟能並收取現款（該次共犯及販賣毒品
    海洛因之時間、地點、所得款項詳如附表一編號12所載）。
二、嗣因檢警經由電話監聽，認為0000000000號、0000000000號
    行動電話之通話內容，疑與販賣海洛因有關，於96年7 月25
    日、26日分別持臺灣高雄地方法院核發之搜索票，在高雄市
    ○○區○○路42號6 樓之5 查扣周慶明所有供丙○○分裝毒
    品用之長、短截狀吸管共150 支；並循線查獲甲○○、戊○○、己○○。另查扣如附表二編號1 至4 所示供該販毒集團
    內部成員聯絡使用，丙○○所有0000000000號手機1 支、丁○○所有0000000000、戊○○所有0000000000號手機1 支、
    己○○所有0000000000號手機1 支（另查扣之甲○○所持有
    0000000000號手機1 支，係印玄法師申請所有）。經循監聽
    所得之聯絡電話，比對電話通聯及監聽內容，追查可疑之買
    受人許昭仁、許全成、胡國雄、鄭啟能，並據渠等供述，始
    悉上情。
三、案經高雄市政府警察局移送臺灣高雄地方法院檢察署檢察官
    偵查起訴。
    理  由
壹、證據能力部分：
一、被告以外之人於偵查中向檢察官所為之陳述，除顯有不可信
    之情況者外，得為證據；刑事訴訟法第159 之1 第2 項定有
    明文。偵查中對被告以外之人所為之偵查筆錄，或被告以外
    之人向檢察官所提之書面陳述，性質上均屬傳聞證據。惟現
    階段刑事訴訟法規定檢察官代表國家偵查犯罪、實施公訴，
    依法其有訊問被告、證人及鑑定人之權，證人、鑑定人且須
    具結，而實務運作時，檢察官偵查中向被告以外之人所取得
    之陳述，原則上均能遵守法律規定，不致違法取供，其可信
    度極高。本件證人即共同被告丙○○、甲○○、戊○○、己○○；購買海洛因之許昭仁、許全成、胡國雄、鄭啟能於偵
    查中，均以證人身分向檢察官具結所為之陳述，上訴人即被
    告丙○○、甲○○、戊○○、己○○、丁○○及各辯護人未
    曾提及檢察官在偵查時有不法取供之情形，亦無顯不可信之
    情況，故以上各證人於偵查中之證言均具有證據能力。
二、被告以外之人於審判外之陳述，雖不符刑事訴訟法第159 條
    之1 至之4 等4 條之規定，而經當事人於審判程序同意作為
    證據，法院審酌該言詞陳述或書面陳述作成時之情況，認為
    適當者，亦得為證據；刑事訴訟法第159 條之5 第1 項定有
    明文。本判決所引用各項證據資料（詳後引證據）之證據能
    力，檢察官、被告丙○○、甲○○、戊○○、己○○及其等
    辯護人就本判決所引用各項證據均表示不爭執或有證據能力
    （見本院卷第138 至139 、184 至199 頁），而未於言詞辯
    論終結前聲明異議，本院認前開證據資料作成時之情況，並
    無任何違法取證之不適當情形，以之作為證據使用係屬適當
    ，自得採為認定事實之證據。另於第一審審理程序，經法官
    提示且詢以對證據能力有何意見後，被告或辯護人稱「（對
    證據能力）沒有意見」，則被告及其辯護人於第一審言詞辯
    論終結前，就被告以外之人於審判外之陳述既已表示同意（
    或無異議而視為同意），如已放棄其對原供述人之反對詰問
    權，衡諸刑事訴訟法第159 條之5 立法理由之說明，基於證
    據資料愈豐富，愈有助於真實發見之理念，及強化言詞辯論
    主義，確保訴訟當事人到庭實行攻擊防禦，使訴訟程序進行
    、順暢等要求，即應視為當事人已有將該等傳聞證據採為判
    決基礎之同意。是於有此同意之情形，再經第一審衡諸證言
    作成時之相關情況，認為適當並採為證據者，相關之證人等
    於審判外之陳述，即具有證據能力。當事人、代理人或辯護
    人縱嗣後不服第一審判決，於上訴程序，亦僅得以反對詰問
    以外之方式爭辯其證明力，不得再就證據能力有無一節為爭
    執（最高法院95年度台上字第2666號判決、96年度台上字第
    1568號判決意旨參照）。本件證人即共同被告丙○○、甲○○、戊○○、己○○，及購買海洛因之許昭仁、許全成、胡
    國雄、鄭啟能於警詢中所為之陳述，雖屬傳聞證據，惟經檢
    察官、被告丁○○及其辯護人於原審審理程序既表示「無意
    見」、「不爭執」（見原審卷第160 、293 頁），足見就上
    開證人上揭警詢供述之證據能力既不爭執，且經本院審酌以
    上證人於警詢之陳述，並無不法採證之情形，且與卷內監聽
    譯文內容大致上相符，認為以之作為本案之證據亦屬適當，
    揆之上揭意旨，被告丁○○及其辯護人於本院上訴程序，自
    不得再就上開證據能力有無一節為爭執。
三、高雄市政府警察局自96年6 月1 日起至96年7 月27日止，對
    被告丙○○、甲○○、戊○○、己○○、丁○○所屬販毒集
    團使用之0000000000號、0000000000號行動電話實施通訊監
    察，業經臺灣高雄地方法院檢察署檢察官96年5 月30日、96
    年6 月27日核發96雄檢惟生監續字第2198號、第2623號通訊
    監察書准予監聽（見原審卷第118 、120 頁），為合法之通
    訊監察，在通訊監察期間取得該販毒集團成員以上述行動電
    話，與交易對象對話之錄音，並無違法取證之瑕疵，依此核
    發之通訊監察書所監聽之錄音帶及譯文，業經被告丙○○、
    甲○○、戊○○、己○○、丁○○及其辯護人、檢察官就各
    該監聽譯文所示對話內容之真正均不爭執，監聽譯文所表彰
    依法律規定程序所取得之語音證物內容，具有證據能力。
四、共同被告丁○○未於審判程序居於證人之地位具結為陳述部
    分：
  (一)刑事訴訟法第159 條之1 所稱得為證據之被告以外之人於審
    判外向法官所為之陳述，及於偵查中向檢察官所為之陳述，
    立法者係以被告以外之人（含共同被告、共犯、被害人、證
    人等）因其陳述係在法官面前為之，故不問係其他刑事案件
    之準備程序、審判期日或民事事件或其他訴訟程序之陳述，
    均係在任意陳述之信用性已受確定保障之情況下所為，因此
    該等審判外向法官所為之陳述，應得作為證據；另以刑事訴
    訟法規定檢察官代表國家偵查犯罪、實施公訴，依法有訊問
    被告、證人、鑑定人之權，且實務運作時，偵查中檢察官向
    被告以外之人所取得之陳述，原則上均能遵守法律規定，不
    致違法取供，其可信性甚高，為兼顧理論與實務，而對被告
    以外之人於偵查中向檢察官所為之陳述，除顯有不可信之情
    況者外，得為證據。而被告之反對詰問權，雖屬憲法第8 條
    第1 項規定「非由法院依法定程序不得審問處罰」之正當法
    律程序所保障之基本人權及第16條所保障之基本訴訟權，不
    容任意剝奪。但詰問權係指訴訟上被告有在公判庭當面詰問
    證人，以求發現真實之權利，應認被告具有處分權，非不得
    由被告放棄對原供述人之反對詰問權。此與證據能力係指符
    合法律所規定之證據適格，而得成為證明犯罪事實存在與否
    之證據資格，性質上並非相同。上開得為證據之被告以外之
    人於審判外向法官所為之陳述及於偵查中向檢察官所為之陳
    述，就本案被告而言，事實上均難期有於另案法官審判外或
    檢察官偵查中行使反對詰問權之機會。從而，於事實審法院
    審判實務中，案內遇有此類未能賦予被告行使詰問權之供述
    證據，即應依刑事訴訟法第273 條第1 項第5 款、第8 款及
    第171 條規定，於準備程序期日訊明、曉諭被告或其辯護人
    是否聲請傳喚該被告以外之人以踐行人證之調查程序，使被
    告或其辯護人針對該被告以外之人於審判外向法官及於偵查
    中向檢察官所為之陳述，有補足行使反對詰問權之機會。倘
    被告明示捨棄詰問者，應記明筆錄，以杜爭議。故上開尚未
    經被告行使詰問權之被告以外之人於審判外向法官所為之陳
    述及於偵查中向檢察官所為之陳述，應屬未經完足調查之證
    據，非謂無證據能力，不容許作為證據。否則，如被告以外
    之人於本案審判中所為之陳述，與其先前在另案法官審判外
    或檢察官偵查中所為之陳述不符時，既謂後者無證據能力，
    依同法第155 條第2 項規定，即應悉數摒除不用，僅能採取
    其於本案審判中之陳述作為判斷之依據，按之現行刑事訴訟
    法關於傳聞證據排除例外之規定，殊難謂為的論（最高法院
    95年度台上6675號刑事判決意旨參照）。
  (二)從而共同被告丁○○雖未於審判程序居於證人之地位具結為
    陳述，並接受其他共同被告之反對詰問。惟稽之原審歷次準
    備程序筆錄及本院準備程序筆錄，其他共同被告均未聲請詰
    問共同被告丁○○（見原審卷第161 、205 、293 頁、本院
    上訴卷第169 、170 、193 頁、本院上更(一)卷(一)第106 頁、
    本院上更(二)卷第139 頁），本件其他被告既已拋棄詰問權，
    共同被告丁○○於偵審中之供述自屬已經完足調查之證據，
    復無刑事訴訟法第159 條之1 所示不得作為證據之情形，故
    共同被告丁○○於偵審中之供述應有證據能力，得採為被告
    丙○○等4 人判決之基礎。
貳、實體部分：
一、訊據上訴人即被告丙○○、甲○○、戊○○、己○○對於上
    開多次販賣第一級毒品之犯行，業於偵查中、原審及本院審
    理時均坦承不諱（見偵字第21185 號卷第6 至9 、9 至11、
    11至12、13至14頁、原審卷第292 、331 至335 頁、本院卷
    第116 至118 、137 、204 頁）；另訊之上訴人即被告丁○○則矢口否認有上揭多次販賣第一級毒品之犯行，辯稱：本
    件我沒有販賣毒品，也沒有接電話，購毒之人我都不認識云
    云。
二、經查：
  (一)被告丙○○於警詢時供稱：「該處所（指高雄巿苓雅區○○
    路42號6 樓之5） 是綽號『明哥』（即周慶明）以己○○名
    義承租，是『明哥』做為分裝毒品海洛因掩護的場所。」等
    語（見警卷(一)第2 頁）；於檢察官偵查中證稱：「從96年4
    月、5 月起至查獲止，有為周慶明分裝海洛因在吸管內，分
    裝後拿給甲○○以0000000000號電話對外聯絡販賣，甲○○
    收回來的錢由我交給周慶明；甲○○指派地點、對象、包數
    ，由戊○○、己○○輪流送，收回的錢先交給甲○○，再由
    甲○○交給我，我再交給周慶明。」等語（見偵字第21185
    號卷第13、14頁）。依被告丙○○上開供詞觀之，被告丙○○確實有為周慶明分裝海洛因於吸管內，再由其將已分裝好
    之毒品交給被告甲○○轉交予被告戊○○、己○○販賣第一
    級毒品之事實，已至為明確。惟依被告丙○○之警詢筆錄內
    容觀之，被告丙○○於96年7 月25日凌晨2 時20分許在高雄
    市○○區○○路42號前遭警方拘提到案後，旋遭檢察官聲請
    原審法院裁定羈押在案，此有其警詢筆錄及臺灣高等法院在
    監在押全國紀錄表附卷可稽（見警卷(一)第1 至2 頁、本院上
    更(一)卷(一)第203 頁），則被告丙○○自上揭被警拘提後，即
    應中斷其與共犯間之販賣第一級毒品之犯意聯絡，故被告丙○○就如附表一編號4 、11所示之96年7 月25日之販賣第一
    級毒品犯行，無庸負共同販賣第一級毒品之刑責。
  (二)被告甲○○於警詢時供稱：「我有同意警方執行搜索，現場
    （指高雄市前鎮區○○○路869 巷2 弄3 號10樓之1） 警方
    查扣我所使用之行動電話0000000000，另警方在戊○○居住
    之房間內查獲塑膠管吸管、使用過注射針筒2 支、毒品殘渣
    袋5 個、戊○○所有行動電話0000000000、自製玻璃吸食器
    1 組等物。」（見警卷(二)第14頁）、「警方所查獲之000000
    0000手機是印玄法師所申請，但是我本人在使用。」、「印
    玄法師是我在高雄二監服刑時的榮譽教誨師，在我服刑期滿
    後我在她的承租處協助她工件，所以印玄法師才會申請手機
    供我使用。」（見警卷(一)第15頁）、「我是大約於96年6 月
    初開始受僱於綽號『明哥』（即周慶明）之人販售毒品海洛
    因，雙方約定的代價是『明哥』提供我每天免費施用毒品海
    洛因……我每天施用毒品海洛因約4 次，市價約2,000 元。
    」、「因為我沒有錢購買毒品施用，所以才替『明哥』販售
    毒品，以供自己吸食毒品。」（見警卷(一)第16頁）、「綽號
    『明哥』之人每天都會打我使用的電話0000000000跟我連絡
    ，將已經分裝好之海洛因（將毒品置入夾鏈袋再塞入塑膠吸
    管）約50包交給我，在中午後『明哥』再打電話跟我連絡是
    否賣完需補貨，並前來找我收取販毒款項，並提供我1 支販
    毒品所用的電話0000000000供我使用，讓吸毒之不特定人聯
    絡購買，我再與購者約定地點交易，以每包（或稱支）500
    元代價售予購毒者。」（見警卷(一)第17頁）、「我們販毒集
    團成員有首腦綽號『明哥』之人，他將欲販售之毒品海洛因
    交給丙○○，由丙○○以上述方式裝好後，丙○○再轉交給
    我保管，隨即我以『明哥』供我使用0000000000號行動電話
    供欲購買海洛因者聯絡及約定地點後，我才將毒品海洛因交
    給戊○○（綽號白目仔）、己○○（綽號老芋仔）拿到約定
    地點給購買者。」等語（見警卷(一)第17頁）；於檢察官偵查
    中證稱：「（問：毒品來源？）丙○○給我的，在昨天下午
    在中正路、自立路口給我20包，我一天只能用4 包，其他都
    是拿去賣的，1 包賣500 元，我是幫周慶明賣的，丙○○也
    是幫周慶明做事……，我要把錢給丙○○，丙○○再把錢給
    周慶明，我有親眼看過丙○○把販毒所得交給周慶明。」、
    「周慶明將海洛因交給丙○○，每天早上由丙○○分裝後，
    交給我約20至50包。」、「我負責接聽0000000000號電話，
    買賣海洛因都是打這支，己○○、戊○○偶而也會接聽。」
    、「由我指派地點、對象、包數，由己○○、戊○○、丁○○等3 人輪流販賣毒品。」、「販毒所收得之錢先交給我，
    再由我交給丙○○，丙○○再交給周慶明。」等語（見偵字
    第21185 號卷第11、12頁）。依被告甲○○之供詞觀之，被
    告甲○○確實有將被告丙○○分裝好之毒品轉交給被告己○○、戊○○、丁○○等3 人販賣之事實，亦臻明確。再者，
    本院前審卷內編為附件一譯文（即96年7 月21日監聽000000
    00 00 號販毒公話與昭仁仔《指許昭仁》譯文內容－見本院
    上更(一)卷(二)第71頁，監聽錄音帶編號Ａ），經送法務部調查
    局鑑定結果，認定「確認錄音帶編號Ａ與甲○○語音特質相
    似率約74.8% ，研判與甲○○本人聲音音質相同。」等語，
    有該局98年4 月23日調科參字第09800240970 號聲紋鑑定報
    告書在卷可稽（見本院上更(一)卷(二)第122 頁）；被告甲○○
    於本院前審審理中亦供認上開譯文內容確實係其與許昭仁之
    對話內容無訛（見本院上更(一)卷(二)第45頁），堪認被告甲○○確實有參與接聽販毒公話等之事實，已至為明確。
  (三)被告戊○○於96年7 月25日警詢時供稱：「我現在使用遠傳
    電信公司門號0000000000號行動電話，約自96年6 月間開始
    使用至今，是以我名義申請。」（見警卷(一)第22頁）、「是
    由周慶明將海洛因交由丙○○分裝塑膠袋後，再塞入短截狀
    之塑膠管。」、「我們是接聽0000000000號行動電話，對方
    會佯稱要拿『1 會』（意即為一截海洛因）、價格500 元，
    再由我與己○○負責外出送貨。」、「再將販賣所得交回給
    丙○○，由丙○○交給『阿明』之男子；甲○○、己○○與
    我則每日可分得4 支截狀塑膠管海洛因。」（見警卷(一)第24
    頁）、「（問：除了你及己○○、甲○○之外，尚有何人替
    丙○○販售毒品？）另有一名綽號『受仔』（指丁○○）之
    男子……也有替丙○○販售毒品海洛因給不特定人施用。」
    等語（見警卷(一)第25頁）；於檢察官偵查中證稱：「由甲○○接聽供販賣的0000000000號電話，與買方約好交易時間、
    地點及數量後，通知我及己○○、丁○○共3 人輪流送；我
    收到錢後，馬上交給甲○○，再由甲○○交給丙○○。」、
    「是丙○○交海洛因給甲○○，甲○○再叫我們交貨，1 包
    是500 元。」、「（問：幫忙販毒代價？）一天4 包毒品；
    早上、中午、下午、晚上各1 包，由周慶明等人輪流給我毒
    品海洛因。」、「甲○○是以0000000000號打我0000000000
    號行動電話，叫我去販賣毒品，並收1 包500 元的代價給甲○○。」、「（問：何人分裝毒品？）通常都是由丙○○在
    分裝，甲○○很少分裝，我有親眼看到他們2 人分裝毒品，
    並摻葡萄糖進去。」等語（見偵字第21185 號卷第9 至10頁
    ）。依被告戊○○上揭供詞觀之，被告甲○○接聽供販賣之
    0000000000號電話，與買方約好交易時間、地點及數量後，
    再通知被告戊○○、己○○、丁○○等3 人販賣毒品給購毒
    者之事實，亦堪認定。
  (四)被告己○○於警詢時供稱：「96年7 月初出所後替甲○○販
    賣毒品海洛因4 至5 天。」、「0000000000號行動電話是我
    與甲○○、戊○○共同對外供人聯絡購買海洛因使用。」、
    「每包毒品均以500 元售出。」、「因我沒有錢購買海洛因
    ，且甲○○的公司缺人手，以每天提供4 餐毒品為代價，引
    誘我替他運送毒品給他人使用。」等語（見警卷(一)第34至37
    頁）；於檢察官偵查中證稱：「我幫甲○○送海洛因，1 天
    的代價是4 小包海洛因。」、「我幫甲○○工作4 、5 天了
    ，從96年7 月20日開始至25日被查獲時。」、「（問：如何
    幫甲○○收錢？）一手交貨給買方，一手收錢，1 包賣500
    元，我再把收來的錢交給甲○○。」、「戊○○也有為甲○○送貨，方式跟我一樣。」、「0000000000號電話大部分由
    甲○○接聽，偶而由我與戊○○接。」、「（問：甲○○尚
    有何電話？）0000000000，該電話為我們私下聯絡用，叫我
    們去送毒品，」、「甲○○是打我0000000000號行動電話指
    示，大部分約在中山、五福路公園，到現場後，甲○○指示
    我送給何特定人，及何特定地點，我幫他送毒品過去，收錢
    回來馬上給甲○○。」、「（問：除你、戊○○外，尚有何
    人幫甲○○送毒品？）受仔，即丁○○，他做很久了。」等
    語（見偵字第21185 號卷第6 至8 頁）。而被告己○○確實
    於96年5 月16日入高雄看守所附設勒戒所觀察勒戒，於96年
    7 月6 日因無繼續施用傾向出所，此有全國施用毒品案件紀
    錄表及完整矯正簡表附卷可按（見偵字第26719 號卷第42頁
    、偵字第26719 號卷第42頁）。然依如附表一編號所載該之
    販賣毒品之監聽譯文內容觀之（詳如後述），被告己○○確
    實有自96年7 月19日起至同月25日被查獲止有為被告甲○○
    等販賣毒品之事實，被告己○○此部分之犯行堪以認定。故
    被告己○○就如附表一編號5 、6 、7 、12所示之販賣第一
    級毒品犯行，與共犯丙○○等人間應無犯意之聯絡及行為分
    擔，該部分自難令被告己○○負共同販賣第一級毒品之刑責
    。
  (五)被告丁○○於96年7 月26日警詢時供稱：「我於96年4 、5
    月份受僱於丙○○（綽號強仔），丙○○接到電話後，拿毒
    品海洛因給我，指示我送給高雄市某地某人，我再將交易後
    的款項交給丙○○；96年7 月份開始受雇於綽號『志強』之
    男子，綽號『志強』之男子也是指示我將毒品送到高雄市某
    地某人，我再將交易後的款項交給綽號『志強』之男子。」
    、「我都撥打0000000000給丙○○，另撥打0000000000給綽
    號『志強』之男子作為販賣毒品聯絡之用。」、「（問：你
    替他們2 人販賣毒品，有何代價？）我替丙○○與綽號『志
    強』販賣毒品，他們每天都會給我施打4 次毒品的量，每次
    大約500 元，所以每天給我的毒品大約2,000 元。」、「（
    問：你一天約替丙○○與綽號志強之男子運送多少次毒品？
    ）一天大約都是7 、8 個人次，販毒所得約4000元。」、「
    （問：你所販賣之毒品如何分裝？）丙○○與綽號志強之男
    子交給我的毒品都是以細吸管約5 公分，裡面裝滿毒品海洛
    因。」、「（問：你與綽號白目之戊○○與綽號老芋仔之己○○有無認識？如何認識？認識多久？）我認識戊○○與己○○，他們也是受雇於丙○○與綽號志強之男子，因此認識
    ，我們認識大約4 個月。」、「（問：你受雇於丙○○與甲○○販賣運送毒品海洛因嗎？）是的。」、「（問：你販賣
    運輸毒品海洛因給何人？）我不知道真實姓名，我只知道綽
    號為仔、醉仔等不知名之男子大約10人左右。」、「（問：
    你最近1 次替甲○○運送毒品是何時？送至何地給何人？）
    「最近1 次大約96年7 月23日晚上19時，送至高雄市○○路
    雪莉舞廳前面給不知名男子，賣得500 元，我隨即將500 元
    拿給甲○○（高雄市前鎮區○○○路某社區10樓）。」等語
    （見警卷(二)第3 至5 頁）；被告丁○○於96年7 月26日檢察
    官偵查中供稱：「（問：幫何人運、販毒品？）我在今年4
    、5 月，受僱於丙○○（阿強），收到錢拿給丙○○，7 月
    份偶而幫甲○○送毒品，收到的錢拿給甲○○。」、「（問
    ：送毒品代價？）張、方2 人1 天提供我3 、4 包毒品，1
    包500 元的量。」、「（問：幫忙送何毒品？）是海洛因。
    」、「（問：1 包收多少？）500 元。」、「幫丙○○送貨
    的，不只是我1 人。」、「（問：認識戊○○？）認識，他
    也是在送貨。」、「（問：96.07.23晚上7 點送至高雄市○○路雪麗舞廳前？）沒有，其實是上個禮拜五，晚上7 點，
    在高雄市○○路雪麗舞廳前送毒品1 包給1 名男子，收500
    元，收到後隨即將錢拿到中華五路甲○○所在處，給甲○○
    。」、「（問：上個禮拜五幫甲○○送貨？）對，就是那1
    次」、「（問：代價？）給我2 包，早上在中華五路所在處
    ，就先給我2 包。」、「（問：以何電話與甲○○聯絡？）
    當時我在甲○○旁邊，方接到電話後，就叫我去送，旁邊還
    有賀、龔在待命。」等語（見偵字第21186 號卷第4 至6 頁
    ）；被告丁○○於檢察官聲請原審羈押訊問時供稱：「（問
    ：你是否有幫丙○○、甲○○送海洛因？）有。」、「（問
    ：你送海洛因有無跟對方收錢？）有，那是甲○○、丙○○
    叫我收的，然後交給他們。」、「（問：你1 次向對方收多
    少錢？）大部分500 元，他們叫我收多少，我就收多少。」
    、「（問：你為何要幫他送海洛因？）因為我自己也在施用
    ，所以他們叫我幫忙，我就幫他們，他們會給我海洛因吃。
    」等語（見聲羈字第837 號卷第5 頁）。再者，本院前審卷
    內編為附件三譯文（即96年5 月23日監聽0000000000號販毒
    公話與昭仁仔《指許昭仁》、大胖仔等譯文內容－見本院上
    更(一)卷(二)第74頁，監聽錄音帶編號Ｃ），經送法務部調查局
    鑑定，認定「確認錄音帶編號Ｃ與丁○○語音特質相似率約
    77.8% ，研判與丁○○本人聲音音質相同」，有該局98年4
    月23日調科參字第09800240970 號聲紋鑑定報告書在卷可稽
    （見本院上更(一)卷(二)第122 頁）；被告丁○○於本院前審審
    理中亦供認上開譯文內容確實係其與他人之對話內容無訛（
    見本院上更(一)卷(二)第157 至158 頁），堪認被告丁○○確實
    有參與接聽販毒公話等之事實；又依被告丁○○上揭供詞觀
    之，被告丁○○確實有參與被告丙○○等販毒集團，而與被
    告戊○○、己○○負責販賣毒品給購毒者之事實，亦堪認定
    ，被告丁○○上開所辯，亦屬事後卸責之詞，不足採信。
  (六)證人許昭仁於檢察官偵查中結證稱：「（問：毒品來源？）
    我打電話『阿發』0000000000」、「（問：何時開始向『阿
    發』買毒品？）96年7 月初開始撥打0000000000給『阿發』
    ，買至7 月下旬。」、「（問：代價？）1 包海洛因500 元
    ，以塑膠袋包裝好，再放入剪好一截一截的吸管內。」、「
    （問：購買頻率？）約2 、3 天1 次。」、「（問：提示96
    .07.25 通 聯紀錄譯文？）確為我打電話購買毒品的內容。
    」、「（問：譯文中『去中華、復興路口的家樂福』，何意
    ？）去該處交貨，我交付500 元，對方給我1 包海洛因。」
    、「（問：提示96.07.21、07.22 、07.23 通聯紀錄，意見
    ？）我打該支0000000000的電話是為了購買毒品，都有買成
    ，對方都騎乘機車，地點例如：新田路的雪麗舞廳、家樂福
    等處。」、「（問：何人送貨？）戊○○，因為他交易毒品
    時有把安全帽拿下，所以確定是他。」等語（見偵字第2118
    5 號卷第34頁），核與其於警詢時陳述之情節（見偵字第21
    185 號卷第28至30頁）暨證人許昭仁0000000000行動電話與
    0000000000行動電話間之雙向通聯紀錄及監聽譯文內容（96
    年7 月21日、22日、23日、25日）比對結果，大致相符（見
    偵字第21185 號卷第38、44、50頁、原審卷第123 至126 頁
    ）。上開譯文內容之96年7 月21日（12時42分27秒）通話內
    容所載「乙：發仔，我仁仔，我要去哪裡等？甲：五福、成
    功等（指國軍英雄館附近）。乙：快一點，我現在人在那裡
    。」（見原審卷第124 頁）；96年7 月22日（上午10時23分
    08秒）通話內容所載「乙：發仔，我仁仔，要去哪裡等？甲
    ：麥當勞旁邊那條巷子。乙：麥當勞我不知道啦。甲：那你
    在哪裡？乙：我在我家附近。甲：那你過去老二那裡等。」
    ；96年7 月23日（上午11時35分05秒）通話內容所載「乙：
    我在阿雪（似指雪麗舞廳）那裡。甲：已經過去了。」（見
    原審卷第124 頁）。96年7 月25日（上午10時06分28秒）通
    話內容所載「乙：喂，我昭仁仔，過去哪裡等？甲：過去中
    華路與復興路口的家樂福等。乙：好。」；同日上午10時09
    分13秒）通話內容所載「乙：我昭仁仔，我在中華、復興路
    口等很久了。甲：馬上過去了。」（見偵字第21185 號卷第
    38頁、原審卷第123 頁）。上開監聽譯文內容並未言及交易
    毒品之數量、價金，均應採有利被告戊○○等人之認定，應
    認定上揭各次交易數量為毒品海洛因1 包、價金為500 元。
    96年7 月22日、同月23日之監聽譯文內容並未言及交易地點
    ，惟證人許昭仁上開證詞有提及交易地點部分在新田路雪麗
    舞廳附近，於本院前審審理時有提及1 次在新田路上，故上
    揭2 次交易地點應認定為高雄市○○路上及新田路雪麗舞廳
    附近。依上揭譯文內容及證人許昭仁上開證詞相互勾稽，已
    足以證明被告戊○○等人確有如附表一編號1 至編號4 所載
    販賣第一級毒品海洛因予許昭仁之事實。準此，被告戊○○
    等人確有此部分販賣第一級毒品海洛因之犯行，均堪認定。
    證人許昭仁於本院前審審理中結證稱：「毒品是向『發仔』
    購買的，我不認識在庭的被告等」等語（見本院上更(一)卷(一)
    第260 頁背面），惟證人許昭仁上揭於本院前審審理中之證
    詞，不僅與其檢察官偵查中具體結證之證詞不符，亦與上開
    監聽譯文內容有所不符，應屬其事後迴護被告戊○○等之詞
    ，與事實不符，殊無可採。至於證人許昭仁上揭於檢察官偵
    查中所述「（問：購買頻率？）約2 、3 天1 次」及檢察官
    起訴書認定販賣毒品計5 次不等，惟因被告戊○○等販賣次
    數超出上開認定部分，因本案卷內並無相關監聽譯文或其他
    資料可資補強或佐證，該部分之證詞自無法採為被告戊○○
    等不利之證據，附此敘明。
  (七)證人許全成（即綽號排骨）於檢察官偵查中證稱：「我以00
    00000 號巿內電話或公用電話打0000000000號及0000000000
    號行動電話，告知我是何人，要買海洛因，我不知道對方是
    何人接電話。」、「警詢所述全部屬實。」、「是96年6 月
    開始到96年7 月，1 小包海洛因500 元，是以塑膠袋包好，
    放入已剪好一截一截的吸管內。」、「（問：提示96.06.02
    、96.06.15通話譯文，意見？）確為我打電話購買毒品的內
    容，監聽譯文中講的內容『1 會』是指購買1 包海洛因500
    元，『4 會加1 會』是指買4 包送1 包。」、「96年6 月2
    日及15日均有買。」、「可確定戊○○、己○○2 人有送過
    海洛因給我，我也把錢交給他們。」、「戊○○約有10幾次
    、己○○約有5 次。」等語（見偵字第21185 號卷第79至81
    頁）；與其於警詢時陳述之情節（見偵字第21185 號卷第65
    至68頁）大致相符；核與許全成0000000 號巿內電話與上揭
    0000000000、0000000000號行動電話雙向通聯紀錄及監聽譯
    文內容（96年6 月2 日、3 日、15日及96年7 月19日、23日
    、24日）比對結果，大致相符（見偵字第21185 號卷第74、
    76、77頁；原審卷第127 至131 頁）。上開譯文內容之96年
    6 月2 日（上午8 時23分24秒）通話內容所載「乙：喂，我
    排骨仔，我拿2000的話多一包嗎？甲：對啊。乙：就是4 會
    加1 會嗎？甲：對對，可是要足。乙：足啦，沒有減，我在
    百事達後面。」（見偵字第21185 號卷第76頁）；96年6 月
    3 日（下午4 時18分15秒）通話內容所載「乙：我排骨仔，
    要4+1 ，聽的懂嗎？甲：我聽的懂。乙：你過來文武街巷子
    這裡，我在那邊等你們。甲：你多久到。乙：我2 分鐘就到
    了。」（見原審卷第129 頁）；96年6 月15日（上午7 時24
    分04秒）通話內容所載「乙：喂，我排骨仔，我要2 會。甲
    ：排骨仔，我跟你說，你們以後打電話進來要說找誰，不然
    會被你們害死，你以後就說要找發仔。乙：喔，那現在過去
    哪裡等？甲：國軍英雄館等。乙：我先說一下，我這裡只有
    95（指950 元）。甲：好，你幾分鐘到。乙：3 分鐘就到了
    。」（見偵字第21185 號卷第77頁、原審卷第128 頁）；96
    年7 月19日（19時42分26秒）通話內容所載「乙：喂，老芋
    仔。甲：你有打給我嗎？乙：我要等東西（指毒品）過來，
    現在沒有東西，等1 個多小時了，不知道有沒有拿到了，拿
    到了我再拿回家。」；96年7 月19日（21時01分27秒）通話
    內容所載「乙：喂。甲：我拿到3 （即3 包代價1500元）。
    乙：喔」（見原審卷第127 頁）；96年7 月23日（11時09分
    33秒）通話內容所載「乙：老芋在不在？我排骨仔，拜託啦
    。甲：老芋不在（現場有人說老芋仔在廁所）。乙：麻煩叫
    老芋打給我。」（見原審卷第127 頁）；96年7 月24日（12
    時37分29秒）通話內容所載「乙：我排骨仔，有了嗎？我朋
    友等不住了，要1 會（包）。甲：也要等老芋回來啊。乙：
    不用啦，看你們在哪裡，我過去啦。甲：一心路與復興路口
    」（見原審卷第127 頁）。上開96年7 月19日、同月23日監
    聽譯文內容並未言及販賣之地點，惟依證人許全成上揭證述
    ，該2 次販賣地點均係於高雄市國軍英雄館附近；而96年7
    月23日毒品交易數量、價格均採有利被告等之認定，應為毒
    品海洛因1 包價金500 元。依此部分譯文內容已足以證明被
    告戊○○、己○○確有如附表一編號5 至編號10所載出售毒
    品予許全成，暨被告己○○自96年7 月19日起即參與販賣毒
    品海洛因之事實。準此，被告戊○○、己○○等人確有此部
    分販賣第一級毒品海洛因之犯行，均堪認定。證人許全成於
    本院前審審理中結證稱：「我有向『發仔』購買毒品2 、3
    次，地點是在雪莉舞廳1 次、新田路上1 次, 但並不是向在
    庭被告戊○○買的，被告戊○○、龔啟智我都不認識，我於
    6 月初是向『基隆仔』買過毒品，警訊時我身體不舒服，我
    依照警察之指示隨便指認被告。」等語（見本院上更(一)卷(一)
    第260 頁），惟證人許全成上揭於本院前審審理中之證詞，
    不僅與其警訊、檢察官偵查中之詞不符，亦與上開監聽譯文
    內容不符，應屬事後迴護被告戊○○等之詞，與事實不符，
    自不足採信。至於證人許全成上揭於檢察官偵查中所述「戊○○約有10幾次、己○○約有5 次」之證詞，販賣次數超出
    上開認定部分，因卷內並無相關監聽驛文或其他資料可資補
    強或佐證，該部分之證詞自無法採為被告戊○○、己○○等
    不利之證據，併此敘明。
  (八)證人胡國雄於檢察官偵查中證稱：「警詢所述全部屬實。」
    、「96年7 月25日9 時50分，是由『清龍』在成功一路萊爾
    富超商前，用公共電話打0000000000號行動電話與對方談好
    後，我騎機車載他過去。」、「（問：何人送貨？）我有指
    認『白目仔』（指戊○○），當時我載『清龍』至中華五路
    家樂福，由『清龍』向『白目仔』拿毒品。」、「1 包是50
    0 元，『白目仔』有向『清龍』拿500 元，我有親眼看到。
    」、「（問：該毒品如何包裝？）放在短截的吸管內。」等
    語（見偵字第21185 號卷第106 頁）；與其於警詢時陳述之
    情節（見偵字第21185 號卷第88至89頁）大致相符。證人胡
    國雄於本院前審審理中結證稱：「我不知道綽號『清龍』之
    人叫何名字。」、「（問：對你96年7 月25日確有購買1 次
    毒品，實際交付多少？）400 元或500 元。」等語（見本院
    上更(一)卷(一)第258 頁）。而被告戊○○於原審及本院前審審
    理時均堅稱：「因為『清龍』所帶的現金不夠，所以只交付
    450 元」等語（見原審卷第335 頁），被告戊○○此部分之
    辯解，核與上揭卷內監聽譯文之內容及通聯調閱查詢單大致
    相符（見偵字第21185 號卷第90至91頁）；上開譯文內容之
    96年7 月25日上午9 時51分59秒通話內容所載「乙：喂，我
    清龍，會要1 個。甲：你過去家樂福等。乙：我身上只有45
    0 元，真的不方便。甲：好啦。」；同日上午10時12分14秒
    通話內容所載「乙：喂，我清龍，我在中華、復興口等久了
    。甲：馬上過去。」等語（見偵字第21185 號卷第90頁）相
    符，而可資採信；準此，證人胡國雄委由綽號「清龍」於如
    附表一編號11所載時地，並由被告戊○○交付毒品海洛因1
    包，實收金額450 元之事實，堪以認定。
  (九)證人鄭啟能於檢察官偵查中證稱：「警詢所述全部屬實。」
    、「我以0000000000的手機打0000000000號行動電話買過1
    次毒品，其餘各次是用公共電話打0000000000、0000000000
    給『發仔』。」、「1 包（支）500 元，皆是以短截吸管裝
    好。」、「（問：何人送貨？）我有指認戊○○、己○○2
    人，因為他們戴安全帽，但沒有蓋起來，所以我能夠很確定
    是他們2 人。」、「是在阮外科旁的巷子、或是中華路與新
    田路口、或是國軍英雄館交貨。」、「（問：提示96.06.14
    通聯紀錄譯文，意見？）確實為我購買毒品的內容，內容『
    1 會』，是1 小包海洛因、500 元，用短吸管裝好。」等語
    （見偵字第21185 號卷第107 頁）；與其於警詢時陳述之情
    節（見偵字第21185 號卷第97至100 頁）大致相符。而證人
    鄭啟能確實有於96年6 月14日以其上揭0000000000號行動電
    話撥打0000000000號行動電話洽購毒品之監聽譯文內容附卷
    可按（見偵字第21185 號卷第101 頁）。證人鄭啟能於本院
    前審審理中證稱：「我有向戊○○買過毒品1 次；我有向綽
    號『發仔』、『白目仔』及1 位載狗不知姓名之人各購買毒
    品1 次，詳細時間已記不清清楚。」等語（見本院上更(一)卷
    (一)第259 頁）；證人鄭啟能就向何人購買毒品及購買過毒品
    幾次？先後供述不一致；惟其曾向被告戊○○（綽號白目）
    購買過毒品之事實，則前後一致；稽之上開譯文內容之96年
    6 月14日下午4 時34分56秒通話內容所載「乙：發仔，我榮
    仔（指鄭啟能），我要一會，到英雄館嗎？。甲：我現在不
    到英雄館了。乙：那要到哪裡？甲：你到成功、三多路等好
    了。」等語（見偵字第21185 號卷第101 頁），此項譯文內
    容已足以證明被告戊○○確有於如附表一編號12所載時地出
    售1 包毒品海洛因予鄭啟能之事實，堪以認定。至於證人鄭
    啟能上揭於檢察官偵查中所述有5 次以公用電話撥打該購毒
    集團販毒電話購買毒品」之證詞，惟為被告戊○○、己○○
    等人所否認，本案卷內亦無監聽譯文或其他資料可資補強或
    佐證，此部分之證詞自無法採為被告戊○○、己○○等不利
    之證據。
  (十)互核以上供證之情節，足認對外所販賣之毒品海洛因係由周
    慶明提供，被告丙○○主要負責接手分裝，被告甲○○則係
    負責對外與各買受人聯絡，被告戊○○、己○○、丁○○則
    負責外出送交海洛因予各買受人，所收取之買賣價款則全數
    繳回交給被告甲○○，由其轉交給被告丙○○，再由被告丙○○交給周慶明；其間被告戊○○、己○○、丁○○亦有參
    與接聽購毒者之電話。此外，復有：(1)如附表二編號1 至編
    號4 供內部販賣毒品聯絡使用之手機及如附表二編號5 所示
    之供分裝毒品用之短節吸管150 支扣案可資佐證。(2)在被告
    戊○○、己○○身上各查獲內裝粉末之短節吸管1 支（僅能
    證明供其本人施用毒品之物，並無證據足以證明係被告等欲
    供販賣毒品所用之物），且經送法務部調查局檢驗結果，確
    含有海洛因成分，有法務部調查局調科壹字第09623064550
    號、第00000000000 號鑑定通知書附卷可稽（見原審卷第13
    5 、136 頁）。
  (十一)由各買受人於警詢及偵查中所指述向被告丙○○、甲○○、
    戊○○、己○○所屬販毒集團買賣海洛因之聯絡及交付過程
    ，並比對雙向通聯紀錄及監聽譯文內容，可認定被告戊○○
    共計出面交付9 次（詳如附表一編號1 至編號7 、編號11、
    12）；被告己○○則出面交付3 次（詳如附表一編號8 至編
    號10）。惟被告丙○○自周慶明處取得海洛因後負責分裝；
    被告甲○○自被告丙○○處取得取得分裝完成之海洛因後，
    負責對外聯絡並指派被告戊○○、己○○、丁○○交付買受
    人，其間被告戊○○、己○○、丁○○亦有參與接聽購毒者
    之電話。則被告丙○○、甲○○、戊○○、己○○、丁○○
    既參與同一販賣毒品集團，就如附表一所示之毒品交易結果
    ，均應負共同正犯責任。至於各買受人所指其餘各次之交易
    ，本院以無法證明犯罪為理由予以排除，而為有利於被告丙○○等人之認定。被告丙○○、甲○○、戊○○、己○○又
    於本院坦承犯行，核其等自白與上開事實相符，自得採為論
    科之依據。至被告丁○○以上所辯內容，非但與其自己原有
    供證內容不符，且與共犯即被告甲○○、戊○○、己○○指
    證被告丁○○均有參與販賣海洛因之情節不符，被告丁○○
    既有分工參與販賣海洛因有關之行為，自無從另予割裂認定
    ，所辯應屬事後卸責之詞，無可採取。
  (十二)近來政府為杜絕毒品氾濫，毒害人民甚深，再三宣導教民眾
    遠離毒品、媒體之報導既深且廣，對於禁絕毒品之政策，應
    為民眾所熟悉。又政府對於查緝販賣毒品無不嚴格執行，且
    販賣毒品罪更係重罪，設若無利可圖，衡情一般持有毒品者
    ，當不致輕易將持有毒品交付他人。況販賣第一級毒品海洛
    因係違法行為，非可公然為之，亦無公定之價格，不論任何
    包裝，均可任意分裝增減分量，每次買賣價量，亦可能隨時
    依雙方間之關係深淺、資力、需求量及對行情之認知、來源
    是否充裕、查緝是否嚴緊，購買者被查獲時供述購買對象之
    可能性風險之評估等，因而異其標準，並機動調整，非可一
    概而論，是販賣之利得除經坦承犯行或價量俱臻明確外，委
    難查得實情，販賣之人從價差或量差中牟利方式雖異，其意
    圖營利之非法販賣行為則一。本件提供海洛因之周慶明雖尚
    未到案，然警方在被告丙○○所在地執行搜索時，既查獲大
    量供分裝用之短截吸管，被告甲○○、戊○○、己○○復稱
    係受毒癮控制而以分配其中部分海洛因為工作報酬，對外販
    賣所得價款則須全部繳回給被告丙○○，由其全部交給周慶
    明，且於檢警利用監聽調查期間，確發現不詳買受人長期多
    次密集聯絡，因懷疑係與販賣海洛因有關，經循聯絡電話追
    查可疑之買受人，始查獲許昭仁、許全成、胡國雄、鄭啟能
    ，並據渠等指述始確定有買賣海洛因之交易行為。依海洛因
    價格昂貴、取得不易之性質，客觀上若無任何利潤可圖，何
    須層級管控並細部分工，更以海洛因控制集團內部人員，足
    以認定周慶明於販入、販出海洛因之間，應有相當利潤賺取
    ，足見被告等上開共同販賣第一級毒品海洛因所為，確有牟
    利意圖，應可認定。
  (十三)綜上各情，被告丙○○、甲○○、戊○○、己○○、丁○○
    等人確有上揭共同販賣第一級毒品洛因之犯行，均臻明確，
    被告丙○○、甲○○、戊○○、己○○上開任意性自白，核
    與事實相符；被告丁○○前揭所辯，則屬事後卸責之詞，不
    足採信，被告等上揭販賣第一級毒品之犯行均堪認定。
三、按海洛因為毒品危害防制條例第2 條第2 項第1 款所管制之
    第一級毒品。核被告丙○○（除附表一編號4 、11外）、甲○○、戊○○、丁○○、己○○（除附表一編號5 、6 、7
    、12外）與周慶明等共同於附表所示地販賣第一級毒品海洛
    因予附表一所示買受人許昭仁（4 次）、許全成（6 次）、
    胡國雄（1 次）、鄭啟能（1 次）之行為，均係犯毒品危害
    防制條例第4 條第1 項之販賣第一級毒品罪。被告丙○○等
    5 人行為後，毒品危害防制條例第4 條業於98年5 月20日以
    華總一義字第09800125141 號修正公布，該條第1 項之販賣
    第一級毒品罪，其法定本刑中關於得併科罰金刑最低額部分
    ，由修正前規定「得併科新台幣1 千萬元以下罰金」，修正
    為「得併科新台幣2 千萬元以下罰金」，經比較新舊法之結
    果，固以修正前規定較有利於被告丙○○等人。惟按毒品危
    害防制條例第17條亦同時修正公布，新法第17條規定：「犯
    第4 條至第8 條、第10條或第11條之罪，供出毒品來源，因
    而查獲其他正犯或共犯者，減輕或免除其刑。犯第4 條至第
    8 條之罪於偵查及審判中均自白者，減輕其刑。」，而舊法
    第17條規定：「犯第4 條第1 項至第4 項、第5 條第1 項至
    第4 項前段、第6 條第1 項至第4 項、第7 條第1 項至第4
    項、第8 條第1 項至第4 項、第10條或第11條第1 項、第2
    項之罪，供出毒品來源，因而破獲者，得減輕其刑」。修正
    後毒品危害防制條例第17條新增第2 項「犯第4 條至第8 條
    之罪於偵查及審判中均自白者，減輕其刑」之規定，比較修
    正前、後該條文結果，修正後之規定係屬法定減輕原因，對
    被告丙○○、甲○○、戊○○、己○○4 人較為有利。是綜
    合適用修正前、後之罪、刑相關規定予以比較，修正後之規
    定顯較修正前之規定對被告丙○○、甲○○、戊○○、己○○4 人有利，因此，依刑法第2 條第1 項規定，被告丙○○
    、甲○○、戊○○、己○○4 人自應整體適用修正後毒品危
    害防制條例之規定；而被告丁○○則仍適用對其較為有利之
    修正前毒品危害防制條例之規定。又按共同正犯之成立，祇
    須具有犯意之聯絡，行為之分擔，既不問犯罪動機起於何人
    ，亦不必每一階段犯行，均經參與（最高法院34年上字第
    862 號判例意旨參照）；本件被告丙○○、甲○○、戊○○
    、丁○○及己○○（自96年7 月19日起始參與）等人共同意
    圖營利，基於販賣海洛因之犯意聯絡，由周慶明提供000000
    0000號、0000000000號行動電話為聯絡工具，並將供販售及
    酬庸之海洛因交給被告丙○○，由被告丙○○負責摻入葡萄
    糖以短節吸管分裝，再由被告丙○○交由被告甲○○，或交
    由被告甲○○自行分裝；被告甲○○負責接聽各買受人之聯
    絡電話，並指派被告己○○、戊○○持約定之購買數量，分
    別於如附表一所示之時間、約定地點交予如附表一所示之各
    買受人並收取現款；被告戊○○、己○○、丁○○除負責對
    外交付外，亦有參與接聽購毒品之電話，所收取現款則繳回
    交給被告甲○○，由被告甲○○交給被告丙○○，再由被告
    丙○○交給周慶明，以上揭所述分工方式對外販賣海洛因，
    則被告丙○○（除附表一編號4 、11外）、甲○○、戊○○
    、丁○○及己○○（除附表一編號5 、6 、7 、12外）既參
    與同一販賣毒品之集團，則就如附表一所載之販賣第一級毒
    品犯行與周慶明彼此間，有犯意聯絡及行為分擔，俱為共同
    正犯。被告等持有海洛因進而販賣，持有之低度行為，應為
    販賣之高度行為所吸收，不另論罪。被告等各次之販賣行為
    ，買受人、時間、地點及金額均非相同，係屬可分之數行為
    ，應依犯罪次數各別論罪（被告等所犯各罪詳如附表一所載
    ）。被告丙○○曾於92年間犯竊盜、脫逃及施用毒品罪，經
    臺灣高雄地方法院分別判處有期徒刑1 年8 月、5 月、11月
    ，並定應執行為有期徒刑2 年10月確定，於95年9 月15日假
    釋出監，於96年2 月9 日期滿未經撤銷假釋而視為執行完畢
    ；被告甲○○曾於93年間犯施用毒品罪，經臺灣高雄地方法
    院判處有期徒刑11月確定，於94年10月6 日縮刑假釋出監，
    94 年10 月13日期滿未經撤銷假釋而視為執行完畢；被告戊○○曾於93年間犯施用毒品罪，經本院判處有期徒刑10月確
    定，於95年1 月26日縮刑假釋出監，95年12月10日期滿未經
    撤銷假釋而視為執行完畢之事實，有臺灣高等法院被告前案
    紀錄表在卷可稽。被告丙○○、甲○○、戊○○於有期徒刑
    執行完畢後5 年內，再故意犯有期徒刑以上之販賣第一級毒
    品罪，均為累犯，各應依刑法第47條第1 項規定，於所犯各
    罪中，因法定刑為死刑、無期徒刑部分不得加重，只就罰金
    刑部分加重；至被告丁○○雖曾因肅清煙毒條例案件，經法
    院判處罪刑在案，惟已於91年2 月16日縮刑期滿，即不構累
    犯。又被告丙○○、甲○○、戊○○、丁○○、己○○等人
    販賣海洛因以營利，本不宜輕縱，惟念每次販賣之數量遠不
    及一般大盤商、中盤商，所得價款非鉅，所為對於他人及國
    家社會侵害之程度尚非重大等情狀，認渠等之犯罪情節，與
    毒品危害防制條例第4 條第1 項死刑或無期徒刑之法定本刑
    相較，縱對之科以最低度法定刑猶嫌過重，在客觀上以一般
    國民生活經驗法則為之檢驗，實屬情輕法重，當足引起一般
    人之同情，認為顯有堪資憫恕之處，所犯各罪均依刑法第59
    條規定予以酌減其刑，被告丙○○、甲○○、戊○○同有加
    重及減輕之原因，爰就其等罰金刑部分應先加後減之，徒刑
    部分則減輕之。丙○○、甲○○、戊○○、己○○併同有2
    種減輕之原因，其等罰金刑及徒刑部分均應依法遞減之。
四、原審認定被告丙○○、甲○○、戊○○、己○○、丁○○均
    共犯28次販賣第一級毒品罪，固非無見；惟查：(一)新刑法既
    採行一罪一罰，國家刑罰權係對每一犯罪個別存在，法院如
    認為成立犯罪或證明犯罪，不但須記載於事實欄，且須於理
    由欄敘明憑以認定之證據及其與犯罪之關係，否則即屬違法
    。被告丙○○、甲○○、戊○○、丁○○及己○○等就檢察
    官所起訴之各次販賣行為並非全部坦承，原判決未依現有卷
    證資料逐一比對，概以自白完全相符空泛認定，且就其他證
    據僅形式上列舉項目名稱，對其實質內容則毫無任何說明，
    非但違背一罪一罰之採證原則，且就法定刑為死刑及無期徒
    刑之販賣第一級毒品，如此疏忽簡略，實與判決不附理由無
    異，顯有未合。(二)依上揭96年6 月15日上午7 時24分04秒通
    話內容所載，附表一編號7 所載之該次交易得金額為950 元
    ；依上揭96年7 月25日上午9 時51分59秒通話內容所載，附
    表一編號11所載之該次交易得金額為450 元（詳如上揭所述
    ），原判決認定為1,000 元、500 元，即與事實不符，致有
    事實認定錯誤之違誤。(三)修正後毒品危害防制條例第17條新
    增第2 項「犯第4 條至第8 條之罪於偵查及審判中均自白者
    ，減輕其刑」之規定，比較修正前、後該條文結果，修正後
    之規定係屬法定減輕原因，對被告丙○○、甲○○、戊○○
    、己○○較為有利。是被告丙○○、甲○○、戊○○、己○○所犯上開之罪，自應適用修正後毒品危害防制條例第17條
    第2 項之規定，已如前述。原判決未及適用上開規定予被告
    丙○○、甲○○、戊○○、己○○4 人減輕其刑，其實體法
    則之適用，亦有未恰。被告丙○○、甲○○、戊○○、己○○上訴意旨認原審量刑過重；被告丁○○上訴意旨否認犯罪
    ；檢察官上訴意旨認為不應酌減及定執行刑不當，因而俱指
    摘原判決不當；本院認被告丙○○、甲○○、戊○○、己○○就原審未及適用修正後毒品危害防制條例第17條第2 項規
    定減輕其刑，致對渠等量刑確有未當；及被告丁○○就不成
    立犯罪部分之上訴為有理由、其餘部分之上訴則為無理由，
    檢察官上訴部分亦為無理由；惟原判決既有上述可議之處，
    自應由本院將原判決全部撤銷改判，爰審酌被告丙○○、甲○○、戊○○、丁○○、己○○明知施用毒品者容易上癮而
    戒除不易，毒品除嚴重傷害個人身心外，亦足以腐蝕民心國
    基，僅為一己私利而多次販售具成癮性、濫用性、侵害性之
    海洛因以營利，本不宜輕縱，惟念其每次販賣數量不多，所
    得價款非鉅，所為對於他人及國家社會侵害之程度尚非重大
    ，對販賣之分工層級不同，被告丙○○情節較重、被告甲○○次之、被告戊○○、己○○、丁○○較輕等一切情狀，及
    均依刑法第59條予以酌減，並對被告丙○○、甲○○、戊○○、己○○併依毒品危害防制條例第17條第2 項規定予以遞
    減後，分別量處如附表一所載宣告刑欄所示之刑（含主刑及
    從刑）；又刑法第51條數罪併罰定執行刑之立法方式，採限
    制加重原則，亦即非以累加方式定應執行刑，被告丙○○、
    甲○○、戊○○、丁○○、己○○各次犯罪手法類似，如以
    實質累加方式定應執行刑，則處罰之刑度顯將超過其行為之
    不法內涵，違反罪責原則，及考量因生命有限，刑罰對被告
    造成之痛苦程度，係隨刑度增加而生加乘效果，非以等比方
    式增加，是以隨罪數增加遞減刑罰方式，當足以評價被告行
    為不法性之法理（即多數犯罪責任遞減原則），分別定應執
    行刑如主文第二項至第六項所示之刑。扣案如附表二編號1
    、2 、3 、4 所示之行動電話，分別為被告丙○○、丁○○
    、戊○○、己○○所有，且為供所屬集團內部聯絡販賣海洛
    因相關事宜所用之物，業據被告等人於原審審理中供承明確
    （見原審卷第327 至330 頁），且有附於警卷(一)第76頁至90
    頁之相互聯絡之譯文在卷可按，依共犯責任共同原則，應依
    毒品危害防制條例第19條第1 項規定，應於所屬犯罪中宣告
    沒收。另扣案如附表二編號5 所示長、短截狀吸管共150 支
    ，為同案被告周慶明所有，且為供販賣海洛因分裝使用之物
    ，業據被告丙○○供明在卷（見原審卷第327 頁），惟上揭
    如附表二編號5 所示之物品係於96年7 月25日為警查扣，僅
    能證明於96年7 月25日當日存在且係供當日販賣毒品使用之
    物（因無確切證據足以證明該物品於96年7 月24日以前已存
    在），故僅能依毒品危害防制條例第19條第1 項規定於附表
    一編號4 、11之宣告刑中諭知沒收。被告丙○○、甲○○、
    戊○○、丁○○、己○○各次販賣海洛因所得如附表一之金
    額，應依同條例第19條第1 項規定於對應之犯罪項下，宣告
    與共犯連帶沒收，如全部或一部不能沒收時，以其財產連帶
    抵償之。至於扣案如附表三編號2 所示之手機雖係被告甲○○持有中，惟係印玄法師所申請使用等情，已據被告甲○○
    於警訊時供明在卷（見警卷(一)第15頁），則該手機顯非被告
    甲○○所有；另扣案如附表三編號1 所示之手機（為綽號黑
    肉之女子所申請，已據被告丙○○於警訊供明在卷）及上揭
    未扣案販毒公話0000000000號、000000 00000號手機，均無
    確切之事證足以證明為被告等或共犯周慶明所有；另扣案如
    附表三所示其餘之物品，係與被告等施用海洛因有關，非供
    本件販賣毒品所用之物，依法均不得宣告沒收，併此敘明。
五、至被告丙○○、甲○○、丁○○、戊○○、己○○其他被訴
    販賣第一級毒品罪部分，業經本院判決無罪確定，均不再贅
    述，併予敘明。
據上論斷，應依刑事訴訟法第369 條第1 項前段、第364 條、第
299 條第1 項前段，修正前、修正後毒品危害防制條例第4 條第
1項 、第17條第2 項、第19條第1 項，刑法第2 條第1 項前段、
第11條前段、第28條、第47條第1 項、第59條、第51條第5 款、
第9 款，判決如主文。
本案經檢察官姜麗儒到庭執行職務。
中    華    民    國    98    年    12    月    23    日
                  刑事第九庭    審判長法  官 莊秋桃
                                      法  官 謝宏宗
                                      法  官 裕斗
以上正本證明與原本無異。
如不服本判決應於收受本判決後10日內向本院提出上訴書狀，其
未敘述上訴理由者，並得於提起上訴後10日內向本院補提理由書
狀（應附繕本）「切勿逕送上級法院」。
中    華    民    國    98    年    12    月    23    日
                                      書記官 張宗芳
附錄本件判決論罪科刑法條：
98年5 月20日修正公布前毒品危害防制條例第4 條第1 項：
  製造、運輸、販賣第一級毒品者，處死刑或無期徒刑；處無期
  徒刑者，得併科新臺幣1 千萬元以下罰金。
附表一：
┌─┬───┬───┬───┬──────┬───────────┐
│編│共同正│犯罪時│犯罪地│犯罪情形及販│宣告刑（含主刑及從刑）│
│號│犯姓名│間    │點    │賣毒品所得  │                      │
├─┼───┼───┼───┼──────┼───────────┤
│1 │周慶明│96年7 │高雄市│許昭仁於96年│丙○○、甲○○、戊○○│
│  │丙○○│月21日│五福路│7 月21日中午│、丁○○、己○○共同販│
│  │甲○○│中午12│與成功│12時42分以09│賣第一級毒品，丙○○、│
│  │戊○○│時50許│路口（│00000000號撥│甲○○、戊○○均累犯，│
│  │丁○○│      │國軍英│打0000000000│丙○○處有期徒刑拾參年│
│  │己○○│      │雄館附│號聯絡後，推│陸月，甲○○處有期徒刑│     │      │      │                │                      │
│  │      │      │近）  │由戊○○出面│拾參年肆月，戊○○處有│
│  │      │      │      │於上揭時地販│期徒刑拾參年貳月，陳成│
│  │      │      │      │賣海洛因1 包│受處有期徒刑拾伍年壹月│
│  │      │      │      │予許昭仁，得│、己○○處有期徒刑拾參│
│  │      │      │      │款500 元。  │年壹月；扣案附表二編號│
│  │      │      │      │            │1、2、3 、4 所示之物品│
│  │      │      │      │            │均沒收；販賣毒品所得新│
│  │      │      │      │            │台幣500 元應連帶沒收，│
│  │      │      │      │            │如全部或一部不能沒收時│
│  │      │      │      │            │，以其財產連帶抵償之。│
│  │      │      │      │            │                      │
├─┼───┼───┼───┼──────┼───────────┤
│2 │周慶明│96年7 │高雄市│許昭仁於96年│丙○○、甲○○、戊○○│                    │
│  │丙○○│月22日│苓雅區│7 月22日上午│、丁○○、己○○共同販│                    │
│  │甲○○│上午10│新田路│10時23分以09│賣第一級毒品，丙○○、│                    │
│  │戊○○│時30分│路上  │00000000號撥│甲○○、戊○○均累犯，│                    │
│  │丁○○│許    │      │打0000000000│丙○○處有期徒刑拾參年│                    │
│  │己○○│      │      │號聯絡後，推│陸月，甲○○處有期徒刑│                    │
│  │      │      │      │由戊○○出面│拾參年肆月，戊○○處有│
│  │      │      │      │於上揭時地販│期徒刑拾參年貳月，陳成│
│  │      │      │      │賣海洛因1 包│受處有期徒刑拾伍年壹月│
│  │      │      │      │予許昭仁，得│、己○○處有期徒刑拾參│
│  │      │      │      │款500 元。  │年壹月；扣案附表二編號│
│  │      │      │      │            │1、2、3 、4 所示之物品│
│  │      │      │      │            │均沒收；販賣毒品所得新│
│  │      │      │      │            │台幣500 元應連帶沒收，│
│  │      │      │      │            │如全部或一部不能沒收時│
│  │      │      │      │            │，以其財產連帶抵償之。│
│  │      │      │      │            │                      │
├─┼───┼───┼───┼──────┼───────────┤
│3 │周慶明│96年7 │高雄市│許昭仁於96年│丙○○、甲○○、戊○○│
│  │丙○○│月23日│苓雅區│7 月23日上午│、丁○○、己○○共同販│
│  │甲○○│上午11│新田路│11時35分以09│賣第一級毒品，丙○○、│
│  │戊○○│時40分│雪莉舞│00000000號撥│甲○○、戊○○均累犯，│
│  │丁○○│許    │廳附近│打0000000000│丙○○處有期徒刑拾參年│
│  │己○○│      │      │號聯絡後，推│陸月，甲○○處有期徒刑│
│  │      │      │      │由戊○○出面│拾參年肆月，戊○○處有│
│  │      │      │      │於上揭時地販│期徒刑拾參年貳月，陳成│
│  │      │      │      │賣海洛因1 包│受處有期徒刑拾伍年壹月│
│  │      │      │      │予許昭仁，得│、己○○處有期徒刑拾參│
│  │      │      │      │款500 元。  │年壹月；扣案附表二編號│
│  │      │      │      │            │1、2、3 、4 所示之物品│
│  │      │      │      │            │均沒收；販賣毒品所得新│
│  │      │      │      │            │台幣500 元應連帶沒收，│
│  │      │      │      │            │如全部或一部不能沒收時│
│  │      │      │      │            │，以其財產連帶抵償之。│
│  │      │      │      │            │                      │
├─┼───┼───┼───┼──────┼───────────┤
│4 │周慶明│96年7 │高雄市│許昭仁於96年│甲○○、戊○○、丁○○│
│  │甲○○│月25日│中華五│7 月25日上午│、己○○共同販賣第一級│
│  │戊○○│上午10│路與復│10時6 分以09│毒品，甲○○、戊○○均│
│  │丁○○│時30許│興路口│00000000號撥│累犯，甲○○處有期徒刑│
│  │己○○│      │家樂福│打0000000000│拾參年肆月，戊○○處有│
│  │      │      │附近  │號聯絡後，推│期徒刑拾參年貳月，陳成│
│  │      │      │      │由戊○○出面│受處有期徒刑拾伍年壹月│
│  │      │      │      │於上揭時地販│、己○○處有期徒刑拾參│
│  │      │      │      │賣海洛因1 包│年壹月；扣案附表二編號│
│  │      │      │      │予許昭仁，得│2、3、4 、5 所示之物品│
│  │      │      │      │款500 元。  │均沒收；販賣毒品所得新│
│  │      │      │      │            │台幣500 元應連帶沒收，│
│  │      │      │      │            │如全部或一部不能沒收時│
│  │      │      │      │            │，以其財產連帶抵償之。│
│  │      │      │      │            │                      │
├─┼───┼───┼───┼──────┼───────────┤
│5 │周慶明│96年6 │高雄市│許全成於96年│丙○○、甲○○、戊○○│
│  │丙○○│月2 日│新田路│6 月2 日上午│、丁○○共同販賣第一級│
│  │甲○○│上午8 │百事達│8 時23分以28│毒品，丙○○、甲○○、│
│  │戊○○│時30  │後面  │29889 號市內│戊○○均累犯，丙○○處│
│  │丁○○│分許  │      │電話撥打0917│有期徒刑拾參年陸月，方│
│  │      │      │      │801689號聯絡│志強處有期徒刑拾參年肆│
│  │      │      │      │後，推由賀同│月，戊○○處有期徒刑拾│
│  │      │      │      │吉出面於上揭│參年貳月，丁○○處有期│
│  │      │      │      │時地販賣海洛│徒刑拾伍年壹月；扣案附│
│  │      │      │      │因5 包（4+1 │表二編號1 、2 、3 所示│
│  │      │      │      │）予許全成，│之物品均沒收；販賣毒品│
│  │      │      │      │得款2000元。│所得新台幣2000元應連帶│
│  │      │      │      │            │沒收，如全部或一部不能│
│  │      │      │      │            │沒收時，以其財產連帶抵│
│  │      │      │      │            │償之。                │
├─┼───┼───┼───┼──────┼───────────┤
│6 │周慶明│96年6 │高雄市│許全成於96年│丙○○、甲○○、戊○○│
│  │丙○○│月3 日│文武街│6 月3 日下午│、丁○○共同販賣第一級│
│  │甲○○│下午4 │巷子  │4 時18分以28│毒品，丙○○、甲○○、│
│  │戊○○│時30許│      │29889 號市內│戊○○均累犯，丙○○處│
│  │丁○○│      │      │電話撥打0917│有期徒刑拾參年陸月，方│
│  │      │      │      │801689號聯絡│志強處有期徒刑拾參年肆│
│  │      │      │      │後，推由賀同│月，戊○○處有期徒刑拾│
│  │      │      │      │吉出面於上揭│參年貳月，丁○○處有徒│
│  │      │      │      │時地販賣海洛│拾伍年壹月；扣案附表二│
│  │      │      │      │因5 包（4+1 │編號1 、2 、3 所示之物│
│  │      │      │      │）予許全成，│品均沒收；販賣毒品所得│
│  │      │      │      │得款2000元  │新台幣2000元應連帶沒收│
│  │      │      │      │。          │，如全部或一部不能沒收│
│  │      │      │      │            │時，以其財產連帶抵償之│
│  │      │      │      │            │。                    │
├─┼───┼───┼───┼──────┼───────────┤
│7 │周慶明│96年6 │高雄市│許全成於96年│丙○○、甲○○、戊○○│
│  │丙○○│月15日│五福路│6 月15日上午│、丁○○共同販賣第一級│
│  │甲○○│上午7 │國軍英│7 時24分以09│毒品，丙○○、甲○○、│
│  │戊○○│時30許│雄館附│00000000號電│戊○○均累犯，丙○○處│
│  │丁○○│      │近    │話撥打093642│有期徒刑拾參年陸月，方│
│  │      │      │      │6981號聯絡後│志強處有期徒刑拾參年肆│
│  │      │      │      │，推由戊○○│月，戊○○處有期徒刑拾│
│  │      │      │      │出面於上揭時│參年貳月，丁○○處有期│
│  │      │      │      │地販賣海洛因│徒刑拾伍年壹月；扣案附│
│  │      │      │      │2 包予許全成│表二編號1 、2 、3 所示│
│  │      │      │      │，實收得款95│之物品均沒收；販賣毒品│
│  │      │      │      │0 元。      │所得新台幣950 元應連帶│
│  │      │      │      │            │沒收，如全部或一部不能│
│  │      │      │      │            │沒收時，以其財產連帶抵│
│  │      │      │      │            │償之。                │
├─┼───┼───┼───┼──────┼───────────┤
│8 │周慶明│96年7 │高雄市│許全成於96年│丙○○、甲○○、戊○○│
│  │丙○○│月19日│五福路│7 月19日19時│、丁○○、己○○共同販│
│  │甲○○│21時10│國軍英│42分以282988│賣第一級毒品，丙○○、│
│  │戊○○│分許  │雄館附│9 號市內電話│甲○○、戊○○均累犯，│
│  │丁○○│      │近    │撥打00000000│丙○○處有期徒刑拾參年│
│  │己○○│      │      │67號與己○○│陸月，甲○○處有期徒刑│
│  │      │      │      │聯絡後，由龔│拾參年肆月，戊○○處有│
│  │      │      │      │啟育出面於上│期徒刑拾參年貳月，陳成│
│  │      │      │      │揭時地販賣海│受處有期徒刑拾伍年壹月│
│  │      │      │      │洛因3 包予許│、己○○處有期徒刑拾參│
│  │      │      │      │全成，得款15│年壹月；扣案附表二編號│
│  │      │      │      │00元。      │1、2、3 、4 所示之物品│
│  │      │      │      │            │均沒收；販賣毒品所得新│
│  │      │      │      │            │台幣1500元應連帶沒收，│
│  │      │      │      │            │如全部或一部不能沒收時│
│  │      │      │      │            │，以其財產連帶抵償之。│
│  │      │      │      │            │                      │
├─┼───┼───┼───┼──────┼───────────┤
│9 │周慶明│96年7 │高雄市│許全成於96年│丙○○、甲○○、戊○○│
│  │丙○○│月23日│五福路│7 月23日上午│、丁○○、己○○共同販│
│  │甲○○│上午11│國軍英│11時09分以28│賣第一級毒品，丙○○、│
│  │戊○○│時30分│雄館附│29889 號市內│甲○○、戊○○均累犯，│
│  │丁○○│許    │近    │電話撥打0917│丙○○處有期徒刑拾參年│
│  │己○○│      │      │801689號聯絡│陸月，甲○○處有期徒刑│
│  │      │      │      │後，推由龔啟│拾參年肆月，戊○○處有│
│  │      │      │      │育出面於上揭│期徒刑拾參年貳月，陳成│
│  │      │      │      │時地販賣海洛│受處有期徒刑拾伍年壹月│
│  │      │      │      │因1 包予許全│、己○○處有期徒刑拾參│
│  │      │      │      │成，得款500 │年壹月；扣案附表二編號│
│  │      │      │      │元。        │1、2、3 、4 所示之物品│
│  │      │      │      │            │均沒收；販賣毒品所得新│
│  │      │      │      │            │台幣500 元應連帶沒收，│
│  │      │      │      │            │如全部或一部不能沒收時│
│  │      │      │      │            │，以其財產連帶抵償之。│
│  │      │      │      │            │                      │
├─┼───┼───┼───┼──────┼───────────┤
│10│周慶明│96年7 │高雄市│許全成於96年│丙○○、甲○○、戊○○│
│  │丙○○│月24日│一心路│7 月24日中午│、丁○○、己○○共同販│
│  │甲○○│12時40│與復興│12時37分以28│賣第一級毒品，丙○○、│
│  │戊○○│分許  │路口  │29889 號市內│甲○○、戊○○均累犯，│
│  │丁○○│      │      │電話撥打0917│丙○○處有期徒刑拾參年│
│  │己○○│      │      │801689號聯絡│陸月，甲○○處有期徒刑│
│  │      │      │      │後，推由龔啟│拾參年肆月，戊○○處有│
│  │      │      │      │育出面於上揭│期徒刑拾參年貳月，陳成│
│  │      │      │      │時地販賣海洛│受處有期徒刑拾伍年壹月│
│  │      │      │      │因1 包予許全│、己○○處有期徒刑拾參│
│  │      │      │      │成，得款500 │年壹月；扣案附表二編號│
│  │      │      │      │元。        │1、2、3 、4 所示之物品│
│  │      │      │      │            │均沒收；販賣毒品所得新│
│  │      │      │      │            │台幣500 元應連帶沒收，│
│  │      │      │      │            │如全部或一部不能沒收時│
│  │      │      │      │            │，以其財產連帶抵償之。│
│  │      │      │      │            │                      │
├─┼───┼───┼───┼──────┼───────────┤
│11│周慶明│96年7 │高雄市│胡國雄於96年│甲○○、戊○○、丁○○│
│  │甲○○│月25日│中華五│7 月25日9 時│、己○○共同販賣第一級│
│  │戊○○│上午10│路與復│50分許，委託│毒品，甲○○、戊○○均│
│  │丁○○│時20分│興路口│綽號「清龍」│累犯，甲○○處有期徒刑│
│  │己○○│許    │      │成年男子，在│拾參年肆月，戊○○處有│
│  │      │      │      │高雄巿成功一│期徒刑拾參年貳月，陳成│
│  │      │      │      │路270 號萊爾│受處有期徒刑拾伍年壹月│
│  │      │      │      │富超商前，以│、己○○處有期徒刑拾參│
│  │      │      │      │公共電話撥打│年壹月；扣案附表二編號│
│  │      │      │      │0000000000號│2、3、4 、5 所示之物品│
│  │      │      │      │行動電話聯絡│均沒收；販賣毒品所得新│
│  │      │      │      │後，推由賀同│台幣450 元應連帶沒收，│
│  │      │      │      │吉於上揭時地│如全部或一部不能沒收時│
│  │      │      │      │販賣海洛因1 │，以其財產連帶抵償之。│
│  │      │      │      │包予「清龍」│                      │
│  │      │      │      │轉交胡國雄，│                      │
│  │      │      │      │實收得款450 │                      │
│  │      │      │      │元。        │                      │
├─┼───┼───┼───┼──────┼───────────┤
│12│周慶明│96年6 │高雄市│鄭啟能於96年│丙○○、甲○○、戊○○│
│  │丙○○│月14日│成功路│6 月14日下午│、丁○○共同販賣第一級│
│  │甲○○│下午4 │與三多│4 時34分以09│毒品，丙○○、甲○○、│
│  │戊○○│時40分│路口處│00000000號行│戊○○均累犯，丙○○處│
│  │丁○○│許    │      │動電話撥打09│有期徒刑拾參年陸月，方│
│  │      │      │      │00000000號行│志強處有期徒刑拾參年肆│
│  │      │      │      │動電話聯絡後│月，戊○○處有期徒刑拾│
│  │      │      │      │，推由戊○○│參年貳月，丁○○處有期│
│  │      │      │      │出面至上揭地│徒刑拾伍年壹月；扣案附│
│  │      │      │      │點販賣海洛因│表二編號1 、2 、3 所示│
│  │      │      │      │1包 予鄭啟能│之物品均沒收；販賣毒品│
│  │      │      │      │，得款500 元│所得新台幣500 元應連帶│
│  │      │      │      │。          │沒收，如全部或一部不能│
│  │      │      │      │            │沒收時，以其財產連帶抵│
│  │      │      │      │            │償之。                │
└─┴───┴───┴───┴──────┴───────────┘
附表二：
┌──┬─────────────┬──┬──┬────┐
│編號│扣案物品名稱              │數量│單位│備  考  │
├──┼─────────────┼──┼──┼────┤
│ 1  │ANYCALL 行動電話（門號0936│   1│支  │丙○○  │
│    │772374號，含SIM 卡1 張）  │    │    │        │
├──┼─────────────┼──┼──┼────┤
│ 2  │PENTECH 手機（門號00000000│   1│支  │丁○○  │
│    │13號，含SIM 卡1 張）      │    │    │        │
├──┼─────────────┼──┼──┼────┤
│ 3  │DBTEL 手機（門號0000000000│   1│支  │戊○○  │
│    │，含SIM 卡1 張）          │    │    │        │
├──┼─────────────┼──┼──┼────┤
│ 4  │NEC 手機（門號0000000000，│   1│支  │己○○  │
│    │含SIM 卡1 張）            │    │    │        │
├──┼─────────────┼──┼──┼────┤
│ 5  │ 長、短節吸管             │150 │支  │周慶明  │
└──┴─────────────┴──┴──┴────┘
附表三：
┌──┬─────────────┬──┬──┬────┐
│編號│扣案物品名稱              │數量│單位│備  考  │
├──┼─────────────┼──┼──┼────┤
│ 1  │ANYCALL 行動電話（門號0917│   1│ 支 │綽號黑肉│
│    │490896號，含SIM 卡1 張）  │    │    │女子申請│
├──┼─────────────┼──┼──┼────┤
│ 2  │摩托羅拉手機（門號00000000│   1│支  │印玄法師│
│    │79，含SIM 卡1 張）        │    │    │申請    │
├──┼─────────────┼──┼──┼────┤
│ 3  │殘渣袋                    │  14│ 個 │        │
├──┼─────────────┼──┼──┼────┤
│ 4  │酒精棉片                  │   6│ 片 │        │
├──┼─────────────┼──┼──┼────┤
│ 5  │針筒                      │  13│ 支 │        │
├──┼─────────────┼──┼──┼────┤
│ 6  │止血帶                    │   1│ 條 │        │
├──┼─────────────┼──┼──┼────┤
│ 7  │房屋契約書                │   1│ 本 │        │
├──┼─────────────┼──┼──┼────┤
│ 8  │短節吸管                  │   3│ 根 │        │
├──┼─────────────┼──┼──┼────┤
│ 9  │玻璃球吸食器              │   1│ 組 │        │
├──┼─────────────┼──┼──┼────┤
│１０  │剪刀                      │   1│ 支 │        │
└──┴─────────────┴──┴──┴────┘

司法院資訊處製作；財團法人民間司法改革基金會備份。
